# 评估报告的评估费用入账问题

提问人：审计小达人 时间：2019-07-02 11:17:26
评估资产付的评估费，是资本化还是费用化？

回答人：chenyiwei
要看评估目的，是否与特定交易相关，以及在进行评估时是否已经确定相关交易必定会发生。